【裁判字號】    89,訴,978
【裁判日期】    900309
【裁判案由】    公共危險等
【裁判全文】
臺灣板橋地方法院刑事判決                          八十九年度訴字第九七八號
    公  訴  人  臺灣板橋地方法院檢察署檢察官
    被      告  丁○○○
    指定辯護人  甲○
右列被告因公共危險等案件，經檢察官提起公訴（八十九年度偵字第四九○四號），
甲○判決如左：
    主  文
丁○○○無罪。
    理  由
一、公訴意旨略以：被告丁○○○於民國八十八年十二月二十七日下午五時許（起訴
    書誤載為凌晨二時），駕駛車號ＤＲ─三三四一號自用小貨車，沿中山高速公路
    南下行駛，當行經標示三十八點三公里處時，本應隨時保持與他車之安全距離，
    竟因不滿告訴人乙○○駕駛ＧＶ─八一七０號自用小客車與之爭道，竟以超越時
    速一百公里之速度，急駛至乙○○所駕自用小客車之前並突然煞停，以攔停該車
    ，因而致生車輛往來危險。並夥同其車內乘員不詳姓名男子，呼乙○○下車，持
    鐵棒等器具毆打乙○○，致乙○○受有右頰挫擦傷二乘一公分、一乘零點五公分
    等傷害，因認被告丁○○○涉犯刑法第一百八十四條第一項之公共危險罪及同法
    第二百七十七條第一項之傷害罪云云。
二、按犯罪事實應依證據認定之，無證據不得推定其犯罪事實，不能證明被告犯罪者
    ，應諭知無罪之判決，刑事訴訟法第一百五十四條、第三百零一條第一項前段定
    有明文。又告訴人之告訴，係以使被告受刑事訴追為目的，是其陳述是否與事實
    相符，仍應調查其他證據以資審認；苟未能發現相當證據，或證據不足以證明，
    自不能以推測或擬制之方法，以為裁判基礎，最高法院五十二年度臺上字第一三
    ○○號判、四十年度台上字第八六號判例意旨分別可資參照。
三、公訴意旨認被告涉犯違反公共危險等罪嫌，無非以告訴人指訴右揭情節詳明，並
    呈附診斷證明書佐之，告訴人所指之車輛確為被告所有，亦有車籍資料可參，至
    被告所辯當時該車係由其公司司機所駕駛，卻無法提供該司機年籍、姓名，故認
    被告所辯不足採信，為其主要論據。惟訊之被告於偵、審中均堅詞否認有於上開
    時、地駕駛車輛之行為，辯稱：八十八年十二月二十六日晚上到二十七日凌晨之
    間，伊開車號ＡＰ一五五號自用小貨車至南部送貨，而適有一名陳姓司機在同月
    二十七日上午去應徵，由伊母親面試，伊弟弟丙○○於二十七日下午一時與該陳
    姓司機同至五股領貨送到南崁，丙○○於當晚七、八點有打電話給伊說新司機有
    在路上與人發生爭吵，而被告當時人還在臺南等語。經查：甲○隔離訊問被告與
    證人丙○○、鄭林美珠，核被告所述八十八年十二月二十七日伊與丙○○各別之
    行程、聯絡時間及內容，均與丙○○所述相符；且證人丙○○、鄭林美珠除均證
    稱八十八年十二月二十六日有一名陳姓司機應徵後與丙○○同往送貨，後來未再
    來工作亦不曾留下資料等情外，就陳姓司機之特徵、外型等所述亦互核一致，且
    均與被告所辯當日係丙○○與一名新司機前去送貨之情節相符（分別詳見甲○八
    十九年七月二十五日、九十年一月三日訊問筆錄）。再查：被告於八十八年十二
    月二十七日凌晨五、六時許，在臺南為金鎰成貿易有限公司（下稱金鎰成公司）
    載運貨物，除有金鎰成公司之出貨單一紙附卷為據外，金鎰成公司負責人劉伯瑞
    亦到庭結證明確（見甲○八十九年十月三日訊問筆錄）。且經被告同意由甲○安
    排其至法務部調查局接受測謊鑑定，經該局以控制問題法及混合問題法測試，被
    告就案發當時未攔阻被害人汽車、未攔阻被害人施以毆打及案發時係其僱用之司
    機駕車等陳述，均無情緒波動反應，並據以研判被告並未說謊，有該局（）陸
    （三）字第八九○七九二九二號鑑定通知書附卷為據，更足佐證被告所辯諸情為
    真正，故實難僅憑告訴人之指認及診斷證明書等遽繩被告於罪。此外，復查並無
    其他積極證據足資認定被告有公訴意旨所指之犯行，本案被告所涉犯罪嫌要屬不
    能證明，揆諸前揭說明，自應為被告無罪之諭知。
據上論斷，應依刑事訴訟法第三百零一條第一項，判決如主文。
本案經檢察官陳炎辰到庭執行職務
中      華      民      國     九十     年      三      月      九      日
                                      臺灣板橋地方法院刑事第六庭
                                          法  官  林漢強
右正本證明與原本無異。
如不服本判決，應於判決送達後十日內，向甲○提出上訴狀。
                                          書記官  黃大千
中      華      民      國     九十     年      三      月      九      日


司法院資訊處製作；財團法人民間司法改革基金會備份。
